【裁判字號】    89,交訴,58
【裁判日期】    890802
【裁判案由】    公共危險等
【裁判全文】
臺灣雲林地方法院刑事判決                          八十九年度交訴字第五八號
    公  訴  人  臺灣雲林地方法院檢察署檢察官
    被      告  甲○○
右被告因公共危險等案件，經檢察官提起公訴（八十九年度偵字第二二四一號），本
院判決如左：
    主  文
甲○○服用酒類不能安全駕駛動力交通工具而駕駛，處拘役伍拾玖日，如易科罰金，
以佰元折算壹日；又駕駛動力交通工具肇事，致人受傷而逃逸，處有期徒刑捌月。
均緩刑貳年。
    事  實
一、甲○○前無不良前科紀錄。民國八十九年五月二十八日凌晨一時許，甲○○飲酒
    後，其吐氣所含酒精成份達一‧一七毫克，當時對外界各種刺激反射遲頓，肌肉
    已有痲痺現象，已不能安全駕駛動力交通工具，竟仍駕駛車號ＳＲ─八九二九號
    之自用小貨車，沿雲林縣虎土庫鎮往雲林縣虎尾鎮方向行駛，行經雲林縣虎尾鎮
    雲一五八公路北溪路口時，適有丙○○駕駛車號Ｎ四─七二一三號自用小貨車行
    至該處，甲○○見狀已不及煞閃，致其駕駛之該車撞及丙○○駕駛之自用小貨車
    尾部，造成丙○○駕駛之自小貨車翻覆，車內乘客乙○○受有腰部及右手等傷害
    〔過失傷害部分，未據檢察官起訴〕；又甲○○肇事後，明知丙○○駕駛之小貨
    車翻覆，車內人員必會受有傷害，竟不停車看護傷者乙○○，旋即駕車逃逸。嗣
    為警方巡邏發見追逐二公里後，始於雲林縣虎尾鎮北溪里「殷鼎工廠前」攔下，
    循線查悉上情。
二、案經雲林縣警察局虎尾分局報請臺灣雲林地方法院檢察署檢察官偵查起訴。
    理  由
一、訊之被告甲○○，對於右揭時地飲酒後，其吐氣所含酒精成份達一‧一七毫克，
    仍駕駛小貨車致肇事等情不諱，惟矢口否認有駕車逃逸情事，辯稱：伊以為只是
    擦撞，知道發生車禍，喝酒意識模糊，伊以為是小擦撞而已，不知道翻車云云。
    惟查，右揭事實，已據被害人乙○○指訴綦詳，核與證人丙○○之證述情節，尚
    屬相符，並有道路交通事故調查報告表、現場相片、及酒精呼氣濃度測試單附卷
    可稽。參以被害人丙○○駕駛之小貨車翻覆，衡情車內人員本易受擦傷，乃眾所
    皆知之事，被告甲○○自無不知之理。再者，被告甲○○小貨車撞擊後，其所駕
    駛之小貨車，右側車頭部分幾近全毀，顯見當時撞擊力之猛，車內人員乙○○受
    有傷害，亦難認其有不知之情。其肇事後，竟未停車察看，旋即駕駛快速駛離，
    足見其以逃逸脫免責任至明。被告甲○○辯稱其認係小擦撞而已，不知翻車云云
    等所辯，應係犯後畏罪卸飾之詞，不足採信。事證明確，被告犯行堪以認定。
二、被告甲○○飲酒後，其吐氣所含酒精成份達一‧一七毫克，當時對外界各種刺激
    反射遲頓，顯然肌肉已有痲痺現象，有徐人英著毒物化學附卷可參，足見其於飲
    酒後，已不能安全駕駛動力交通工具，竟仍貿然駕駛。核其所為，係犯刑法第一
    百八十五條之三之罪行；其駕車致人受傷而逃逸之所為，係犯刑法第一百八十五
    條之四之罪行。所犯上揭二罪間，犯意各別，行為互殊，應分論併罰。爰審酌被
    告前無不良前科紀錄，有台灣雲林地方法院檢察署刑案資料查註紀錄表、本院被
    告全國前案紀錄可稽，竟因一時飲酒，已達不能安全駕駛動力交通工具，竟仍貿
    然駕駛致生交通事故，造成乙○○受傷，竟未加聞問而逃逸，情節非輕，惟參酌
    被害人乙○○受傷部分，已不再追究，並於檢察官偵查時當庭撤回告訴，其動機
    ，所犯罪責之輕重，及犯後態度等一切情狀，分別量處如主文所示之刑，並就所
    處拘役部分，諭知易科罰金之折算標準。末查，被告前未曾受有期徒刑以上刑之
    宣告，已如上述，其因一時失慮致罹刑章，經此罪刑之宣告，當知所惕勵，應無
    再犯之虞，本院綜合各情，認前開對其所宣告之刑，宜以暫不執行為適當，爰併
    宣告緩刑二年，以啟自新。
據上論斷，應依刑事訴訟法第二百九十九條第一項前段，刑法第一百八十五條之三、
第一百八十五條之四、第四十一條、第七十四條第一款，罰金罰鍰提高標準條例第二
條，判決如主文。
本案經檢察官丁○○到庭執行職務
中      華      民      國    八十九    年      八      月      二      日
                                         臺灣雲林地方法院刑事第一庭
                                             法  官
如不服本判決，應於判決送達後十日內向本院提出上訴狀。（須附繕本）
附錄論罪科刑法條：
刑法第一百八十五條之三
服用毒品、麻醉藥品、酒類或其他相類之物，不能安全駕駛動力交通工具而駕駛者，
，處一年以下有期徒刑、拘役或三萬元以下罰金。
刑法第一百八十五條之四
駕駛動力交通工具肇事，致人死傷而逃逸者，處六月以上五年以下有期徒刑。


司法院資訊處製作；財團法人民間司法改革基金會備份。
